臺灣高等法院刑事判決
110年度上訴字第2605號
上  訴  人  
即  被  告  林書弘




指定辯護人  本院公設辯護人郭書益  
上列上訴人即被告因違反槍砲彈藥刀械管制條例案件，不服臺灣
新北地方法院110年度重訴字第3號，中華民國110年4月26日第一
審判決（起訴案號：臺灣新北地方檢察署109年度偵字第25488號
），提起上訴，本院判決如下：
    主    文
原判決撤銷。
林書弘犯非法寄藏非制式手槍罪，累犯，處有期徒刑伍年陸月，
併科罰金新臺幣拾萬元，罰金如易服勞役，以新臺幣壹仟元折算
壹日。扣案如附表一所示之物均沒收。
    犯罪事實
一、林書弘明知具有殺傷力之非制式手槍、非制式獵槍、子彈及
    槍砲主要組成零件，分別係槍砲彈藥刀械管制條例第4條第1
    項第1款、第2款、第2項所列管之槍砲、彈藥，未經中央主
    管機關許可，均不得無故持有及寄藏，竟基於非法寄藏具有
    殺傷力之非制式手槍、非制式獵槍、子彈及槍砲主要組成零
    件之犯意，未經許可，於民國108年1月初某日時，在其位在
    新北市○○區○○街000號3樓住處內，受真實姓名、年籍均不詳
    ，綽號「阿虎」之成年男子（下稱「阿虎」）委託，代為保
    管如附表一所示具有殺傷力之非制式手槍2枝、非制式獵槍1
    枝及槍砲主要組成零件（金屬槍管）2支、如附表二所示具
    有殺傷力之子彈2顆（即非制式子彈及霰彈各1顆）及如附表
    三所示之物，並將之藏放在其位在臺北市○○區○○路0段0○0號
    2樓居所內。嗣於109年7月2日下午3時30分許，為臺北市政
    府警察局松山分局（下稱松山分局）員警持原審法院法官核
    發之搜索票，前往林書弘上開居所執行搜索，並扣得如附表
    一至三所示之物，始查悉上情。
二、案經松山分局報請臺灣新北地方檢察署檢察官偵查起訴。
    理  由
壹、證據能力部分：
一、按被告以外之人於審判外之陳述，雖不符刑事訴訟法第159
    條之1至第159條之4之規定，然經當事人於審判程序同意作
    為證據，法院審酌該言詞陳述或書面陳述作成時之情況，認
    為適當者，亦得為證據；當事人、代理人或辯護人於法院調
    查證據時，知有刑事訴訟法第159條第1項不得為證據之情形
    ，而未於言詞辯論終結前聲明異議者，視為有前項之同意，
    刑事訴訟法第159條之5定有明文。查，本判決下列認定事實
    所引用之被告以外之人於審判外所為之供述證據資料（包含
    人證與文書等證據），並無證據證明係公務員違背法定程序
    所取得；而檢察官、上訴人即被告林書弘（下稱被告）及其
    辯護人對本院審判程序期日提示之卷證，均同意或不爭執其
    等證據能力（見本院卷第123至124頁），且迄至言詞辯論終
    結前亦未再聲明異議，本案證據資料作成時之情況，核無違
    法取證或其他瑕疵，證明力亦無明顯過低之情形，認為以之
    作為證據為適當，依刑事訴訟法第159條之5規定，自均得作
    為證據。
二、至於非供述證據部分，檢察官、被告及其辯護人於本院審判
    程序期日均同意或不爭執其等證據能力（見本院卷第123至1
    24頁），復均查無違反法定程序取得或其他不得作為證據之
    情形，且經本院於審理期日提示予檢察官、被告及其辯護人
    而為合法調查，應認均有證據能力。
貳、實體部分：
一、認定犯罪事實所憑之證據及理由： 
  ㈠上開犯罪事實，業據被告於原審及本院審理時坦承不諱（見
    原審卷第108、127頁；本院卷第126至128頁），並有原審法
    院109年聲搜字第1098號搜索票、松山分局搜索扣押筆錄、
    扣押物品目錄表、扣押物品收據及扣案物照片等件在卷可稽
    （見偵卷第19、29至35、45至47、53至56、61至64、69至71
    、187至201、215至217、231至237、247至253頁），且有如
    附表一所示之非制式手槍、非制式獵槍、槍砲主要組成零件
    及如附表二所示之子彈扣案可佐，足認被告前揭任意性自白
    核與事實相符，應堪採信。
　㈡復上開扣案如附表一編號1至3所示之非制式手槍、非制式獵
    槍、如附表二各編號所示之子彈，經均送內政部警政署刑事
    警察局（下稱刑事警察局）以檢視法、性能檢驗法、試射法
    鑑定，鑑定結果認如附表一編號1至3及如附表二各編號「鑑
    定（認定）結果」欄所示等情，此有刑事警察局109年11月2
    日刑鑑字第1090075773號鑑定書1份在卷可查（見偵卷第169
    至180頁）；又上開扣案如附表一編號4、5所示金屬槍管，
    經均函請主管機關內政部認定是否屬公告之槍砲彈藥主要組
    成零件，經內政部認定如附表一編號4、5「鑑定（認定）結
    果」欄所示乙節，有內政部109年11月19日內授警字第10908
    73529號函1份附卷可查（見偵卷第181至184頁），足見上開
    扣案之非制式手槍、非制式獵槍、子彈及槍砲主要組成零件
    ，分別係槍砲彈藥刀械管制條例第4條第1項第1款、第2款、
    第2項所稱之槍砲、彈藥。
  ㈢綜上所述，本案事證明確，被告犯行洵堪認定，應予依法論
    科。
二、論罪：　　
　㈠按槍砲彈藥刀械管制條例所定未經許可持有槍彈，其持有之
    繼續，為行為之繼續，而非狀態之繼續，亦即一經持有該槍
    彈，罪即成立，但其犯罪行為之完結須繼續至持有行為終了
    時為止。次按犯罪之實行，學理上有接續犯、繼續犯、集合
    犯、吸收犯、結合犯等實質上一罪之分類，因均僅給予一罪
    之刑罰評價，故其行為之時間認定，當自著手之初，持續至
    行為終了，並延伸至結果發生為止，倘上揭犯罪時間適逢法
    律修正，跨越新、舊法，而其中部分作為，或結果發生，已
    在新法施行之後，應即適用新規定，不生依刑法第2條比較
    新、舊法而為有利適用之問題（最高法院108年度台上字第1
    179號判決意旨參照）。查被告自108年1月初某日起，至109
    年7月2日下午3時30分許為警查獲時止，因受「阿虎」之委
    託，代為保管、寄藏而持有如附表一所示具有殺傷力之非制
    式手槍2枝、非制式獵槍1枝及槍砲主要組成零件（金屬槍管
    ）2支及如附表二所示具有殺傷力之子彈2顆（即非制式子彈
    及霰彈各1顆），為持有行為之繼續犯；而被告為警查獲前
    ，槍砲彈藥刀械管制條例第7條第1項，為配合修正條文第4
    條第1項第1款修正槍砲定義，於第1項增訂「制式或非制式
    」之文字，另第2項至第6項則未修正，故而槍砲彈藥刀械管
    制條例雖於109年6月10日修正公布，並於同年月12日生效施
    行，惟被告之持有行為，既然延續至新法修正施行後，依前
    開說明，自應依其查獲時即已修正生效之槍砲彈藥刀械管制
    條例規定論處，從而本件並自無新舊法比較之問題，合先敘
    明。
　㈡按槍砲彈藥刀械管制條例將「持有」與「寄藏」行為分別定
    其處罰規定，而寄藏與持有，均係將物置於自己實力支配之
    下，僅寄藏必先有他人之持有行為，而後始為之受「寄」代
    「藏」而已。故寄藏之受人委託代為保管，其保管之本身，
    亦屬持有。不過，此之持有係受寄託之當然結果，故法律上
    宜僅就寄藏行為為包括之評價，不再就持有行為予以論罪。
    而寄藏與持有之界限，應以持有即實力支配係為他人或為自
    己而占有管領為判別準據（最高法院97年度台上字第2334號
    判決意旨參照）。查扣案如附表一所示之非制式手槍、非制
    式獵槍、槍砲主要組成零件及如附表二所示之子彈，分別係
    槍砲彈藥刀械管制條例第4條第1項第1款、第2款、第2項所
    列管之槍砲、彈藥，依據同條例第5條規定，非經中央主管
    機關許可，均不得持有及寄藏。是核被告所為，係犯槍砲彈
    藥刀械管制條例第7條第4項之非法寄藏非制式手槍罪、同條
    例第8條第4項之非法寄藏非制式獵槍罪、同條例第13條第4 
    項之非法寄藏槍砲主要組成零件罪及同條例第12條第4項之
    非法寄藏子彈罪。原審檢察官認被告就寄藏如附表一編號1
    至3所示非制式手槍、非制式獵槍所為，均係犯修正前槍砲
    彈藥刀械管制條例第8條第4項之未經許可持有具殺傷力之槍
    枝罪；就寄藏如附表一編號4、5所示槍砲主要組成零件罪所
    為，均係犯非法持有槍砲主要組成零件罪；就寄藏如附表二
    所示子彈所為，係犯槍砲彈藥刀械管制條例第12條第4項之
    非法持有子彈罪，均有未洽，惟其基本社會事實相同，並經
    原審及本院均踐行告知罪名程序（見原審卷第127頁；本院
    卷第121至122頁）後，予以檢察官、被告及其辯護人辯論，
    業已保障被告之防禦權，爰就被告寄藏非制式手槍所為部分
    ，依法變更起訴法條予以審理；至於被告非法寄藏非制式獵
    槍、槍砲主要組成零件及子彈部分，所犯法條條項均相同，
    僅罪名不同，法院自毋庸變更起訴法條，併此敘明。
　㈢被告自108年1月初某日起，至109年7月2日下午3時30分許為
    警查獲時止，因受「阿虎」之委託，代為保管、寄藏而持有
    如附表一所示具有殺傷力之非制式手槍2枝、非制式獵槍1枝
    及槍砲主要組成零件（金屬槍管）2支及如附表二所示具有
    殺傷力之子彈2顆（即非制式子彈及霰彈各1顆）之行為，均
    為繼續犯，應各論以一罪。
　㈣又按非法持有、寄藏、出借槍砲彈藥刀械等違禁物，所侵害
    者為社會法益，如所持有、寄藏或出借客體之種類相同（如
    同為手槍，或同為子彈者），縱令同種類之客體有數個（如
    數支手槍、數顆子彈），仍為單純一罪，不發生想像競合犯
    之問題；若同時持有、寄藏或出借二不相同種類之客體（如
    同時持有手槍及子彈），則為一行為觸犯數罪名之想像上競
    合犯（最高法院82年度台上字第5303號刑事判決要旨參照）
    。被告同時寄藏非制式手槍2枝、槍砲主要組成零件（金屬
    槍管）2支及子彈2顆，應僅各成立單純一罪；又被告以一行
    為同時寄藏非制式手槍2枝、非制式獵槍1枝、槍砲主要組成
    零件（金屬槍管）2支及子彈2顆，而同時觸犯槍砲彈藥刀械
    管制條例第7條第4項之非法寄藏非制式手槍罪、同條例第8
    條第4項之非法寄藏非制式獵槍罪、同條例第13條第4 項之
    非法寄藏槍砲主要組成零件罪及同條例第12條第4項之非法
    寄藏子彈罪，為想像競合犯，應依刑法第55條規定，從一重
    之非法寄藏非制式手槍罪處斷。
三、刑之加重、減輕事由：
　㈠依108年2月22日公布之司法院釋字第775號解釋文：「刑法第
    47條第1項規定：『受徒刑之執行完畢，或一部之執行而赦免
    後，5年以內故意再犯有期徒刑以上之罪者，為累犯，加重
    本刑至二分之一。』有關累犯加重本刑部分，不生違反憲法
    一行為不二罰原則之問題。惟其不分情節，基於累犯者有其
    特別惡性及對刑罰反應力薄弱等立法理由，一律加重最低本
    刑，於不符合刑法第59條所定要件之情形下，致生行為人所
    受之刑罰超過其所應負擔罪責之個案，其人身自由因此遭受
    過苛之侵害部分，對人民受憲法第8條保障之人身自由所為
    限制，不符憲法罪刑相當原則，牴觸憲法第23條比例原則。
    於此範圍內，有關機關應自本解釋公布之日起2年內，依本
    解釋意旨修正之。於修正前，為避免發生上述罪刑不相當之
    情形，法院就該個案應依本解釋意旨，裁量是否加重最低本
    刑。」是在該解釋文公布後，本院即應依此就個案裁量是否
    有依刑法第47條第1項規定加重最低本刑之必要。查本案被
    告前⒈於94年間因犯未經許可，寄藏可發射子彈具有殺傷力
    之改造手槍罪，經臺灣臺北地方法院（下稱臺北地院）以94
    年度訴字第306號判決判處有期徒刑3年6月，併科罰金新臺
    幣（下同）10萬元確定；復於94年間因犯施用第二級毒品罪
    ，經原審法院以94年度易字第452號判決判處有期徒刑5月確
    定；又於94年間因犯施用第二級毒品罪，經原審法院以94年
    度簡字第5792號判決判處有期徒刑5月確定；再於94、95年
    間因犯未經許可，寄藏可發射子彈具有殺傷力之改造槍枝罪
    ，經臺北地院以95年度訴字第470號判決判處有期徒刑4年，
    併科罰金3萬元確定；並於95年間因犯施用第二級毒品罪，
    經臺北地院以95年度簡字第824號判決判處有期徒刑6月確定
    。上開5罪，經臺北地院以96年度聲減字第756號裁定被告所
    犯施用第二級毒品3罪之宣告刑分別減為有期徒刑2月又15日
    、2月又15日、3月，並與所犯未經許可，寄藏可發射子彈具
    有殺傷力之改造槍枝2罪合併定其有期徒刑部分之應執行刑
    為有期徒刑4年3月確定，於101年1月14日因縮短刑期假釋出
    監，假釋中付保護管束，嗣經撤銷假釋，應執行殘刑有期徒
    刑1年7月7日，經於102年11月21日入監執行。⒉復於102年間
    因犯施用第二級毒品罪，經原審法院以102年度簡字第4398
    號判決分別判處有期徒刑5月、5月，應執行有期徒刑9月確
    定，應接續上開⒈所示殘刑執行。⒊又於102年間因犯施用第
    二級毒品罪，經原審法院以102年度簡字第2386號判決判處
    有期徒刑5月確定；並於102年間因犯施用第二級毒品罪，經
    原審法院以102年度簡字第3998號判決判處有期徒刑5月確定
    ；再於102年間因犯施用第二級毒品罪，經原審法院以102年
    度簡字第6352號判決判處有期徒刑6月確定。上開3罪，經原
    審法院以103年度聲字第21號裁定應執行有期徒刑1年2月確
    定，應接續上開⒉所示之罪執行。⒋並於102年間因犯施用第
    二級毒品罪，經原審法院以103年度審易字第296號判決判處
    有期徒刑5月確定，應接續上開⒊所示之罪執行，於106年1月
    24日因縮短刑期假釋出監，假釋中付保護管束，於106年8月
    11日保護管束期滿，未經撤銷，視為執行完畢。⒌另於107年
    間因犯施用第二級毒品罪，經臺灣士林地方法院以107年度
    審易字第518號判決判處有期徒刑6月確定，於107年7月18日
    易科罰金執行完畢。⒍末於107年間因犯施用第二級毒品罪，
    經原審法院以107年度簡上字第1325號判決判處有期徒刑6月
    確定，於108年10月3日易科罰金執行完畢等情，有本院被告
    前案紀錄表1份在卷可按，其於受有期徒刑執行完畢5年內故
    意再犯本案最重本刑為有期徒刑以上之罪，符合刑法第47條
    第1項累犯之規定，本院審酌被告上述經許可，寄藏可發射
    子彈具有殺傷力之改造手槍等罪，甫分別於106年8月11日、
    107年7月18日、108年10月3日執行完畢，理應生警惕作用，
    期待其返回社會後能因此自我控管，惟被告竟未生警惕，復
    故意再犯本案非法寄藏非制式手槍犯行，足見前罪之徒刑執
    行成效不彰，被告對刑罰之反應力顯然薄弱，暨權衡各罪之
    法律目的、罪刑相當原則及相關刑事政策，並依司法院釋字
    第775號解釋意旨為整體評價裁量後，尚不生被告以累犯所
    處之刑罰超過其所應負擔罪責，人身自由因此遭受過苛侵害
    之情形，爰就被告所犯，依累犯規定加重其最低本刑。
　㈡按犯罪之情狀顯可憫恕，認科以最低度刑仍嫌過重者，得酌
    量減輕其刑，刑法第59條定有明文。此雖為法院依法得行使
    裁量之事項，然非漫無限制，須犯罪有其特殊之原因、環境
    與情狀，參以刑法第57條所列10款事項等一切情狀後，在客
    觀上足以引起一般之同情，認為即予宣告法定最低度刑，猶
    嫌過重者，始有其適用。所謂法定最低度刑，固包括法定最
    低本刑，惟遇有其他法定減輕事由者，則指適用該法定減輕
    事由減輕後之最低度刑而言。倘被告別有法定減輕事由者，
    應先適用法定減輕事由減輕其刑後，猶認其犯罪之情狀顯可
    憫恕，即使科以該減輕後之最低度刑仍嫌過重者，始得適用
    刑法第59條規定酌量減輕其刑（最高法院100年度台上字第7
    44號判決意旨參照）。查被告明知非制式手槍、非制式獵槍
    、子彈及槍砲主要組成零件乃屬高度危險之物品，非經主管
    機許可，均不得擅自寄藏、持有，以維社會大眾安全，詎被
    告同時寄藏上開非制式手槍2枝、非制式獵槍1枝、槍砲主要
    組成零件（金屬槍管）2支及子彈2顆，對社會治安危害甚深
    ，是就被告本案犯罪之目的、動機、手段與情節等觀之，實
    難認有何足以引起一般同情之特殊原因、環境與情狀，尚無
    如宣告法定最低度刑，猶嫌過重，而情堪憫恕之情形，自無
    刑法第59條之適用餘地。被告之辯護人以被告本案寄藏槍枝
    之期間，大部分係發生於槍砲彈藥刀械管制條例修法加重處
    罰之前，修法後寄藏槍枝之期間不長，應認有情輕法重之情
    形，應依刑法第59條規定酌減其刑云云，尚難憑採。
四、不另為無罪諭知部分：
  ㈠公訴意旨另以：被告取得仿手槍外型製造之非制式手槍2枝、
    仿獵槍外型製造之非制式獵槍1枝、仿英國STEN MK Ⅱ型衝鋒
    槍外型縮小製造之非制式衝鋒槍1枝、金屬槍管1枝，及如附
    表三編號4、5所示槍枝零組件1包、工具1批後，於不詳時間
    ，在不詳地點，自行使用膛線刀、固定座、鑽尾等改造工具
    ，將槍管貫通，製造屬槍砲主要組成零件之貫通槍管5枝，
    再將貫通之槍管組裝成如附表一編號1至編號4所示槍枝，製
    造具殺傷力之非制式手槍2枝、非制式獵槍1枝、不具殺傷力
    之非制式衝鋒槍1枝。因認被告另涉犯修正前槍砲彈藥刀械
    管制條例第8條第1項之非法製造具殺傷力之槍枝罪及槍砲彈
    藥刀械管制條例第13條第1項之非法製造槍砲主要組成零件
    罪嫌。
　㈡按犯罪事實應依證據認定之，無證據不得認定犯罪事實。不
    能證明被告犯罪，應諭知無罪之判決，刑事訴訟法第154條
    第2項、第301條第1項分別定有明文。次按事實之認定，應
    憑證據，如未能發現相當證據，或證據不足以證明，自不能
    以推測或擬制之方法，以為裁判基礎；認定不利於被告之事
    實，須依積極證據，苟積極證據不足為不利於被告事實之認
    定時，即應為有利於被告之認定，更不必有何有利之證據；
    認定犯罪事實所憑之證據，雖不以直接證據為限，間接證據
    亦包括在內；然而無論直接或間接證據，其為訴訟上之證明
    ，須於通常一般之人均不致有所懷疑，而得確信其為真實之
    程度者，始得據為有罪之認定，倘其證明尚未達到此一程度
    ，而有合理之懷疑存在，無從使事實審法院得有罪確信時，
    法院即應諭知被告無罪之判決（最高法院40年台上字第86號
    、76年台上字第4986號分別著有判例可資參照）。又按刑事
    訴訟法第161條規定：檢察官就被告犯罪事實，應負舉證責
    任，並指出證明之方法。因此，檢察官對於起訴之犯罪事實
    ，應負提出證據及說服之實質舉證責任。倘其所提出之證據
    ，不足為被告有罪之積極證明，或其指出證明之方法，無從
    說服法院以形成被告有罪之心證，基於無罪推定之原則，自
    應為被告無罪判決之諭知（最高法院92年度台上字第128號
    判例參照）。
　㈢訊據被告堅詞否認有何非法製造具殺傷力之槍枝等犯行，辯
    稱：伊沒有製造行為，如附表一至三所示之物全部均是他人
    所交付保管，伊僅有將之移置於查獲地點藏放，從未有利用
    工具貫通槍管、組裝槍枝之行為等語。
　㈣經查：　
　　⒈被告於前開時間、地點，確實持有膛線刀及其他如附表參
      編號5所示之工具，且所持有之槍管中同時有已貫通及未
      貫通之槍管等情，固據被告於原審審理中所不爭執（見原
      審卷第108至110頁），然此等工具、槍管等物確有可能係
      被告收受自他人而保管者，自不能任意以推測或擬制之方
      式，遽認被告有何製造槍管、槍枝之行為。
　　⒉又遍查卷內證據可知，被告為警查獲時，員警於上開居所
      內，並未發現被告有何利用扣案如附表三編號5所示工具
      從事槍管、槍枝之加工或改造、改裝等行為之積極事證；
      且未發現扣案如附表一編號1至編號5所示槍枝、槍管有何
      經過如附表三編號5所示工具鑽鑿、加工之痕跡，自難認
      被告有何公訴意旨所指貫通槍管、組裝成具殺傷力槍枝之
      行為可言。
　　⒊再者，有關本案改造工具等物品（即如附表三編號5所示工
      具），能否供改造本案槍枝、子彈使用，因涉及當事人之
      經驗、知識及技術等因素，刑事警察局無法推測乙節，有
      刑事警察局109年11月2日刑鑑字第1090075773號鑑定書1
      份附卷可參（見偵卷第170頁），則扣案如附表三編號5所
      示工具是否確能供改造本案之槍枝、子彈使用，即非無疑
      ，更難認被告有何製造槍管、槍枝之行為。
  ㈤綜上所述，本件依檢察官所舉各項證據方法，尚不足使所指
    被告涉犯上開非法製造具殺傷力之槍枝、槍砲主要組成零件
    等罪嫌之事實達於通常一般人不致有所懷疑，而得確信為真
    實之程度，無法使本院形成被告確有檢察官所指非法製造具
    殺傷力之槍枝、槍砲主要組成零件等犯行之有罪心證。此外
    ，復查無其他積極證據足以證明被告涉有檢察官所指此部分
    犯行，本件不能證明被告此部分犯罪，本應為被告無罪之諭
    知，惟檢察官認此部分與前開經認定為有罪之非法寄藏）具
    殺傷力槍枝、槍砲主要組成零件部分，有吸收關係之實質上
    一罪關係，爰不另為無罪之諭知。
五、撤銷改判之理由：　　
　㈠原審以被告犯非法寄藏非制式手槍犯行，事證明確，予以論
    罪科刑，固非無見。惟查，原審雖亦認被告就非法寄藏如附
    表一編號1、2所示非制式手槍部分係犯槍砲彈藥刀械管制條
    例第7條第4項之非法寄藏非制式手槍罪，然漏未變更起訴法
    條，難謂無適用法則不當之違誤。被告以原審量刑過重為由
    提起上訴，指摘原判決不當，雖無理由，惟原判決此部分既
    有前開可議之處，自應由本院將原判決此部分予以撤銷改判
    。
  ㈡爰以行為人責任為基礎，審酌被告明知非法寄藏非制式手槍
    、非制式獵槍、子彈及槍砲主要組成零件會對社會秩序及人
    民生命財產安全構成嚴重潛在威脅，竟漠視國家法令禁制，
    非法寄藏上開非制式手槍2枝、槍砲主要組成零件（金屬槍
    管）2支及子彈2顆，，惡化治安嚴重損及公益，對社會治安
    及他人生命、身體安全構成潛在威脅，應予非難，惟犯罪後
    坦承犯行，態度尚稱良好，兼衡被告之素行（不包括構成累
    犯之前科）、犯罪之動機、目的、手段、其寄藏具有殺傷力
    之槍彈及槍砲主要組成零件數量、於本院審理時自承智識程
    度為國中肄業、家中尚有父母親，父親中風、母親罹患糖尿
    病並需維持家中經濟，入監前原在水果行工作之家庭經濟生
    活狀況（見本院卷第130頁）等一切情狀，量處如主文第2項
    所示之刑，並就併科罰金刑部分，諭知易服勞役之折算標準
    ，以資懲儆。
　㈢沒收：
    ⒈扣案如附表一所示之物，均為違禁物，不問屬於犯罪行為
      人與否，應均依刑法第38條第1項規定宣告沒收。
　　⒉又扣案如附表二所示子彈2顆，因刑事警察局於鑑驗過程中
      ，已實際試射擊發，失其子彈違禁物之性質；而扣案如附
      表三所示之物及如附表一編號4所示非制式衝鋒槍1枝（槍
      枝管制編號：0000000000號）除應予沒收之金屬槍管1枝
      以外部分，均非為違禁物，爰均不予宣告沒收，併此敘明
      。
據上論斷，應依刑事訴訟法第369條第1項前段、第364條、第299
條第1項前段、第300條，判決如主文。　　　
本案經檢察官張啓聰提起公訴，檢察官陳正芬到庭執行職務。
中　　華　　民　　國　　110 　年　　9 　　月　　29　　日
                  刑事第二十三庭審判長法  官  許永煌
                                      法  官  黃美文
                                      法  官  雷淑雯
以上正本證明與原本無異。
如不服本判決應於收受送達後20日內向本院提出上訴書狀，並應
敘述具體理由；其未敘述上訴理由者，應於上訴期間屆滿後20日
內向本院補提理由書（均須按他造當事人之人數附繕本）「切勿
逕送上級法院」。
                                      書記官  林立柏
中　　華　　民　　國　　110 　年　　10　　月　　6 　　日
附錄：本案論罪科刑法條全文　　
槍砲彈藥刀械管制條例第7條
未經許可，製造、販賣或運輸制式或非制式火砲、肩射武器、機
關槍、衝鋒槍、卡柄槍、自動步槍、普通步槍、馬槍、手槍或各
類砲彈、炸彈、爆裂物者，處無期徒刑或7年以上有期徒刑，併
科新臺幣3千萬元以下罰金。
未經許可，轉讓、出租或出借前項所列槍砲、彈藥者，處無期徒
刑或5年以上有期徒刑，併科新臺幣1千萬元以下罰金。
意圖供自己或他人犯罪之用，而犯前2項之罪者，處死刑或無期
徒刑；處徒刑者，併科新臺幣5千萬元以下罰金。
未經許可，持有、寄藏或意圖販賣而陳列第1項所列槍砲、彈藥
者，處5年以上有期徒刑，併科新臺幣1千萬元以下罰金。
意圖供自己或他人犯罪之用，以強盜、搶奪、竊盜或其他非法方
法，持有依法執行公務之人所持有之第1項所列槍砲、彈藥者，
得加重其刑至2分之1。
第1項至第3項之未遂犯罰之。

槍砲彈藥刀械管制條例第8條
未經許可，製造、販賣或運輸制式或非制式鋼筆槍、瓦斯槍、麻
醉槍、獵槍、空氣槍或第4條第1項第1款所定其他可發射金屬或
子彈具有殺傷力之各式槍砲者，處無期徒刑或5年以上有期徒刑
，併科新臺幣1千萬元以下罰金。
未經許可，轉讓、出租或出借前項所列槍砲者，處5年以上有期
徒刑，併科新臺幣1千萬元以下罰金。
意圖供自己或他人犯罪之用，而犯前2項之罪者，處無期徒刑或7
 年以上有期徒刑，併科新臺幣1千萬元以下罰金。
未經許可，持有、寄藏或意圖販賣而陳列第1項所列槍砲者，處3
 年以上10年以下有期徒刑，併科新臺幣7百萬元以下罰金。
第1項至第3項之未遂犯罰之。
犯第1項、第2項或第4項有關空氣槍之罪，其情節輕微者，得減
輕其刑。

槍砲彈藥刀械管制條例第12條
未經許可，製造、販賣或運輸子彈者，處1年以上7年以下有期徒
刑，併科新臺幣5百萬元以下罰金。
未經許可，轉讓、出租或出借子彈者，處6月以上5年以下有期徒
刑，併科新臺幣3百萬元以下罰金。
意圖供自己或他人犯罪之用，而犯前2項之罪者，處3年以上10年
以下有期徒刑，併科新臺幣7百萬元以下罰金。
未經許可，持有、寄藏或意圖販賣而陳列子彈者，處5年以下有
期徒刑，併科新臺幣3百萬元以下罰金。
第1項至第3項之未遂犯罰之。

槍砲彈藥刀械管制條例第13條
未經許可，製造、販賣或運輸槍砲、彈藥之主要組成零件者，處
3年以上10年以下有期徒刑，併科新臺幣7百萬元以下罰金。
未經許可，轉讓、出租或出借前項零件者，處1年以上7年以下有
期徒刑，併科新臺幣5百萬元以下罰金。
意圖供自己或他人犯罪之用，而犯前2項之罪者，處5年以上有期
徒刑，併科新臺幣1千萬元以下罰金。
未經許可，持有、寄藏或意圖販賣而陳列第1項所列零件者，處6
 月以上5年以下有期徒刑，併科新臺幣3百萬元以下罰金。
第1項至第3項之未遂犯罰之。


附表一：
編號 物品名稱及數量 鑑定（認定）結果 備註  1 非制式手槍1枝（含彈匣1個；槍枝管制編號：0000000000號） 認係非制式手槍，由仿手槍外型製造之槍枝，組裝已貫通之金屬槍管而成，擊發功能正常，可供擊發適用子彈使用，認具殺傷力。   2 非制式手槍1枝（含彈匣1個；槍枝管制編號：0000000000號） 認係非制式手槍，由仿手槍外型製造之槍枝，組裝已貫通之金屬槍管而成，擊發功能正常，可供擊發適用子彈使用，認具殺傷力。   3 非制式獵槍1枝（散彈槍；槍枝管制編號：0000000000號） 認係非制式獵槍（散彈槍），由仿獵槍（散彈槍）外型製造之槍枝，組裝已貫通之金屬槍管、金屬撞針而成，擊發功能正常，可供擊發適用子彈使用用，認具殺傷力。   4 非制式衝鋒槍1枝（槍枝管制編號：0000000000號）之金屬槍管1枝 前揭已貫通之金屬槍管（可供組成具殺傷力之槍枝使用），認屬公告之槍砲主要組成零件。 非制式衝鋒槍1枝（槍枝管制編號：0000000000號）認係非制式衝鋒槍，由仿英國STEN MK Ⅱ型衝鋒槍外型縮小製造之槍枝，組裝已貫通之金屬槍管、金屬撞針而成，經操作檢視，金屬撞針掉出，無法供擊發子彈使用，依現狀，認不具殺傷力。  5 金屬槍管1枝 認係已貫通之金屬槍管（可供組成具殺傷力槍枝使用），認屬公告之槍砲主要組成零件。  

附表二：
編號 物品名稱及數量 鑑定（認定）結果  1 非制式子彈1顆 認係非制式子彈，由口徑9mm制式空包彈組合直徑約8.9mm金屬彈頭而成，底火皿發現有撞擊痕，經試射，可擊發，認具殺傷力。  2 霰彈1顆 認係口徑12GAUGE制式散彈，經試射，可擊發，認具殺傷力。 

附表三：
編號 物品名稱及數量 說              明  1 非制式子彈8顆 均不具殺傷力，亦非屬彈藥主要組成零件。  2 發令彈48顆 均不具殺傷力，亦非屬彈藥主要組成零件。  3 喇叭彈6顆 均不具殺傷力，亦非屬彈藥主要組成零件。  4 槍枝零組件1包 含金屬槍管（2枝，內均具阻鐵）、金屬滑套，金屬槍身、金屬彈匣、金屬彈簧等物，均非屬公告之槍砲主要組成零件。  5 工具1批 含小型車床1臺、固定夾座2臺、游標卡尺1支、鑽尾3支、膛線刀2支、鋸條8支、銼刀2支、鉗子3支等工具。